【裁判字號】    89,上易,2560
【裁判日期】    890816
【裁判案由】    贓物
【裁判全文】
臺灣高等法院刑事判決                      八十九年度上易字第二五六號
    上  訴  人
    即  被  告  乙○○
右上訴人因贓物案件，不服臺灣宜蘭地方法院八十九年度易字第九二號，中華民國八
十九年六月七日第一審判決（起訴案號：臺灣宜蘭地方法院檢察署八十八年度偵字第
四三六０號）提起上訴，本院判決如左：
    主  文
上訴駁回。
    事  實
一、乙○○前於民國八十八年間因過失傷害案件，經宜蘭地方法院判處有期徒刑二月
    確定，於八十八年五月十八日執行完畢，猶不警惕。於八十八年十二月一日凌晨
    三、四時許，在宜蘭縣羅東鎮運動公園，明知不詳姓名綽號「阿偉」之成年男子
    向其兜售未懸掛車牌，引擎號碼為ＸＡＥ九四Ａ九ＮＥ三Ｏ八八四三號之自小客
    車一部，係來源不明之盜贓物（原為甲○○所有，懸掛ＥＡ－四三一五號車牌於
    八十八年十一月三十日在宜蘭市後火車站廣場遭不詳姓名者竊取），竟仍出於故
    買贓物之故意，以新台幣（下同）二萬元顯與該自小客車價值不相當之低價予以
    買受，嗣於同日下午四時許，在宜蘭縣三星鄉○○路八十二之八號其友人簡豪志
    住處拆解引擎零件時，為警查獲。
二、案經宜蘭縣警察局三星分局報告台灣宜蘭地方法院檢察署檢察官聲請簡易判決處
    刑。經原審法院羅東簡易庭認不宜以簡易判決處刑，改依通常程序審理。
    理  由
一、訊據上訴人即被告乙○○坦承前開時日，向「阿偉」以前開價格買受未懸掛車牌
    之汽車，並進行拆解之事實，惟否認知情贓物，辯稱：並不知該車係他人失竊之
    贓車云云。然查，右揭自用小客車原懸掛ＥＡ－四三一五號車牌，為甲○○所有
    並失竊之事實，業據被害人甲○○於警訊中證述屬實，且有車籍作業系統－查詢
    認可資料、贓物認領保管單各一紙附卷可稽。又查，該自小客車為西元一九九二
    年份，汽缸容量為一千五百八十七ｃｃ，有上開查詢認可資料可按，又被告自承
    其買受價金僅為二萬元，與該車之價值顯不相當。矧被告到院供承伊買受時該車
    未掛有車牌，亦未取得該車之行車執照，買車之時間復為當日之凌晨三、四時許
    ，此均顯與一般購車交易常情不符。且交車後被告即直接將該車拖至友人簡豪志
    住處拆解之事實，並經證人簡豪志在原審到庭結證屬實 (見原審卷第二三、二四
    頁），足徵被告在購買該車時，主觀上即有贓物之認識，始將該車拖至他人住處
    拆解。況被告從事修車已約十年，業據被告供明在卷，對此未懸掛車牌、於凌晨
    交車、與實際價格顯不相當之車輛交易，衡情其對該車係屬來源不明之盜贓物應
    知之甚明，被告辯稱不知該車係贓車云云，顯不足採，事證明確，其犯行應堪認
    定。
二、核被告所為，係犯刑法第三百四十九條第二項之故買贓物罪。查被告有事實欄所
    載之犯罪科刑執行情形，有被告之台灣高等法院檢察署刑案紀錄簡覆表及台灣高
    等法院被告全國前案紀錄表各乙份在卷可佐，其受有期徒刑執行完畢後，於五年
    以內再犯有期徒刑以上之本罪，為累犯，應依刑法第四十七條之規定，加重其刑
    。
三、原審因以被告罪證明確，適用刑法第三百四十九條第二項、第四十七條、罰金罰
    鍰提高標準條例第一條前段，並審酌被告犯罪動機、目的、手段、事後否認犯行
    之態度等一切情狀，量處有期徒刑伍月。經核認事用法均無違誤，量刑亦稱妥適
    ，被告上訴仍執陳詞否認犯罪指摘原判決，既無理由，應予駁回。
據上論斷，應依刑事訴訟法第三百六十八條，判決如主文。
本案經檢察官沈明倫到庭執行職務。
中      華      民      國    八十九    年      八      月     十六     日
                              臺灣高等法院刑事第九庭
                                  審判長法  官  李  文  成
                                        法  官  官  有  明
                                        法  官  何  菁  莪
右正本證明與原本無異。
不得上訴。
                                        書記官  吳  瑞  英
中      華      民      國    八十九    年      八      月     十八     日
附錄本案論罪科刑法條全文：
刑法第三百四十九條
收受贓物者，處三年以下有期徒刑、拘役或五百元以下罰金。
搬運、寄藏、故買贓物或為牙保者，處五年以下有期徒刑、拘役或科或併科一千元以
下罰金。
因贓物變得之財物，以贓物論。


司法院資訊處製作；財團法人民間司法改革基金會備份。
